# 支付业务返佣收入确认

提问人：leoerdam 时间：2020-10-14 11:33:10
请教下@chenyiwei陈老师，关于支付业务返佣的一个问题。
背景：A公司 2019 年的主营业务收入主要来自于支付业务的返佣，在支付业务中A公司与商户签订协议时约定支付业务的手续费是2.5%，但其中有1.5%的交易流水返佣在交易过程中即被支付宝/微信支付抽走，A公司作为第四方服务商实际只从交易流水中抽取约1%的返佣。所以A公司觉得业务逻辑中，A公司的营收理论上应该是交易流水的2.5%，但由于在业务流程中被扣掉了1.5%，最后实际收款时只收取到了1%的手续费，所以业务流程中被抽走的1.5%交易流水返佣并没有直接体现在财务报表的营收当中。
所以如果我们想要将这被扣下的1.5%的返佣确认收入，是否合理呢？若合理，我们需要获取哪些佐证资料或者证据来确认该笔收入呢？
个人理解：根据目前新收入准则，支付宝/微信作为平台提供双方之间的结算，并不是A公司的客户，所以这一部分被支付宝/微信扣下的1.5%不应作为收入的扣减，A公司应该全额按照2.5%确认收入，1.5%被扣下的确认销售费用，具体的需要A公司提供的资料：包括A公司与客户签订的合同的返佣比例，以及支付宝/微信平台扣划的佣金比例的流水。
不知还需要提供其他什么佐证资料，以及个人的理解问题，还请陈老师予以解答，万分感谢。

回答人：chenyiwei
个人理解，该交易的会计处理首先要明确谁是本企业的“客户”，是商户、消费者还是第三方支付机构？按照准则规定，“客户”的定义是“与企业订立合同以向该企业购买其日常活动产出的商品或服务（以下简称”商品“）并支付对价的一方”。如果是以商户作为“客户”，则确实如你所述，应按2.5%确认收入，1.5%计入成本；但如果以第三方支付机构作为“客户”（即本企业相当于第三方支付机构的下级代理商），则只能按净额1%确认收入。
根据主帖信息尚不足以判断你公司的“客户”是谁。建议结合你公司的业务模式和业务流程、与商户和第三方支付机构之间的谈判签约过程、抽佣比例的确定依据等因素，综合分析考虑。